臺灣新北地方法院刑事裁定
111年度單禁沒字第437號
聲  請  人  臺灣新北地方檢察署檢察官
被      告  紀硯文
上列聲請人聲請單獨宣告沒收違禁物（111年度聲沒字第380號、
111年度戒毒偵字第18號），本院裁定如下：
    主  文
附表所示之物均沒收銷燬之。
    理  由
一、按查獲之第一、二級毒品及專供製造或施用第一、二級毒品
    之器具，不問屬於犯罪行為人與否，均沒收銷燬之，毒品危
    害防制條例第18條第1項前段定有明文。次按違禁物，不問
    屬於犯罪行為人與否，沒收之，又違禁物或專科沒收之物得
    單獨宣告沒收，刑法第38條第1項、第40條第2項亦分別定有
    明文。
二、聲請意旨略以：被告紀硯文基於施用第一級、第二級毒品之
    犯意，分別為下列行為：㈠基於施用第一級毒品之犯意，於民
    國109年3月11日21時許，在新北市新莊區其處所內，以某不詳
    之方式，施用第一級毒品海洛因乙次。嗣於同年月12日1時45
    分許，在新北市樹林區福興街與福興橋旁，被告因形跡可疑，為
    警盤查，經其同意搜索後，當場在其左口袋內扣得施用第一
    級毒品海洛因之注射針筒乙支；㈡基於施用第一級、第二級毒
    品之犯意，於109年5月9日某時許，在新北市新莊區其處所內
    ，將海洛因及甲基安非他命放置於針筒內，再以針頭施打至
    靜脈之方式，同時施用第一級毒品海洛因、第二級毒品甲基
    安非他命1次。嗣於同年月10日0時20分許，在新北市新莊區中
    正路692之4號前，被告因形跡可疑，為警盤查，經其同意搜索
    後，扣得其施用第一級毒品海洛因之勺子1支。㈢基於施用第
    一級、第二級毒品之犯意，於109年6月24日6時至7時許間之
    某時許，在新北市土城區裕民路上某統一便利超商之廁所內，先
    將海洛因及甲基安非他命以食鹽水稀釋後，放置於針筒內，
    再以針頭施打至靜脈之方式，同時施用第一級毒品海洛因、
    第二級毒品甲基安非他命1次。嗣於同日14時20分許，被告
    駕駛車牌號碼BBU-0075號自用小客車，搭載另案被告李柔柔、
    方耀揚及李欣怡（前開3人涉犯施用毒品罪嫌部分，另案偵辦
    中），在桃園市○○區○○街000號前，遭警方攔查，為警當場
    在車內扣得被告上開 施用毒品後所剩之海洛因4包（驗餘淨重
    0.98公克）、甲基安非他命2包（總重5.1458公克）。再經
    被告主動提交 其藏放於長褲內之海洛因1包（驗餘淨重0.21
    公克）、甲基安非他命1包（總重1.7441公克）。按被告上
    開施用毒品案件，業經臺灣新北地方檢察署檢察官以111年
    度戒毒偵字第18號不起訴處分確定，有處分書在卷可稽，惟
    扣案之上開施用第一級毒品海洛因之注射針筒1支（內含海洛
    因殘渣），因其上沾染之第一級毒品海洛因難以析離，並無
    將之分離的實益及必要，可一體視為毒品，係屬違禁物，有新
    北市政府警察局樹林分局查獲涉嫌毒品危害防制條例毒品初
    步鑑驗報告單在卷可憑。又扣案之施用第一級毒品海洛因之
    勺子1支，為被告所有且供施用毒品犯行所用。另扣案之海洛
    因4包（驗餘淨重0.98公克）、甲基安非他命2包（總重5.14
    58公克），再經被告主動提交其藏放於長褲內之海洛因1包（
    驗餘淨重0.21公克）、甲基安非他命1包（總重1.7441公克
    ）確分別含有第一級毒品海洛因、第二級毒品甲基安非他命
    成分，此有法務部調查局濫用藥物實驗室109年9月18日調科
    壹字第10923015880號鑑定書、詮昕科技股份有限公司藥物
    檢驗報告可稽，請依首揭法條之規定宣告沒收並諭知銷毀。
三、經查；
　㈠被告因違反毒品危害防制條例案件，分別為警查扣：
　1.109年3月12日為警查扣含海洛因之注射針筒1支（即附表編
    號1所示之物），有新北市政府警察局樹林分局搜索扣押筆
    錄、扣押物品目錄表、照片、查獲涉嫌毒品危害防制條例毒
    品初步鑑驗報告單在卷可憑（見109年度毒偵字第3351號卷
    第13至17頁、第23頁、第31頁）。　
　2.109年5月10日為警查扣含海洛因之勺子1支（即附表編號2所
    示之物），業據被告於警詢時自承在卷（見109年度毒偵字
    第4704號卷第3頁），且有自願受搜索同意書、新北市政府
    警察局新莊分局搜索扣押筆錄、扣押物品目錄表、照片在卷
    可憑（見109年度毒偵字第4704號卷第5至10頁、第15頁）。
　3.109年6月24日為警查扣之物，經送鑑驗，分別含有海洛因、
    甲基安非他命（數量、成分如下）等情，有桃園市政府警察
    局搜索扣押筆錄、扣押物品目錄表、法務部調查局濫用藥物
    實驗室109年9月18日調科壹字第10923015880號鑑定書、詮昕
    科技股份有限公司藥物檢驗報告在卷可憑（見109年度毒偵
    字第4187號卷第101至111頁、第227至229頁、第243至245頁
    ）。　
　⑴粉末4包（即附表編號3），經送法務部調查局鑑驗，合計淨
    重0.99公克，驗餘淨重0.98公克，含有第一級毒品海洛因成
    分。
　⑵碎塊1包（即附表編號4），經送法務部調查局鑑驗，淨重
　　0.22公克，驗餘淨重0.21公克，含有第一級毒品海洛因成分
    。　
　⑶白色晶體2包（即附表編號5），經送詮昕科技股份有限公司
    鑑驗，合計淨重5.1458公克，含有第二級毒品甲基安非他命
    成分。
　⑷白色晶體1包（即附表編號6），經送詮昕科技股份有限公司
    鑑驗，淨重1.7441公克，含有第二級毒品甲基安非他命成分
    。　
　㈡前開含海洛因之注射針筒1支（即附表編號1所示之物）、含
    海洛因之勺子1支（即附表編號2所示之物），因有海洛因黏
    附其上無法析離，海洛因5包（即附表編號3、4所示之物）
    屬第一級毒品，及裝盛前開海洛因之包裝袋5個，因有海洛
    因黏附其上無法析離，甲基安非他命3包（即附表編號5、6
　　所示之物）屬第二級毒品，及裝盛前開甲基安非他命之包裝
    袋2個，因有甲基安非他命黏附其上無法析離，分屬第一級
    毒品及第二級毒品，均應依毒品危害防制條例第18條第1項
    前段沒收銷燬之。　
四、爰依刑事訴訟法第220條、第455條之36第2項，刑法第2條第
    2項、第38第1項、第40條第2項，毒品危害防制條例第18條
    第1項前段，裁定如主文。
中　　華　　民　　國　　111 　年　　4 　　月　　12　　日
                  刑事第九庭  法  官  何燕蓉
上列正本證明與原本無異。
如不服本裁定，應於裁定送達後五日內敘明抗告理由，向本院提
出抗告狀。
                              書記官  林進煌
中　　華　　民　　國　　111 　年　　4 　　月　　15　　日
附表
編號        物品名稱 數量 1 含海洛因之注射針筒 1支 2 含海洛因之勺子 1支 3 海洛因 4包（合計淨重0.99公克，驗餘淨重0.98公克）  4 海洛因 1包（淨重0.22公克，驗餘淨重0.21公克）  5 甲基安非他命 2包（合計毛重5.1458公克）  6 甲基安非他命 1包（毛重1.7441公克）